臺灣臺中地方法院刑事判決
111年度易字第2247號
聲  請  人  臺灣臺中地方檢察署檢察官
被      告  何宗欽


上列被告因違反性騷擾防治法案件，經檢察官聲請以簡易判決處
刑（111年度偵字第35376號），本院認不宜以簡易判決處刑，爰
改依通常程序審判，判決如下：
    主    文
乙○○犯性騷擾防治法第二十五條第一項之性騷擾罪，處有期徒刑
參月，如易科罰金，以新臺幣壹仟元折算壹日。
    犯罪事實
一、乙○○於民國111年8月10日13時22分許，搭乘全航客運5號公
    車，見坐在前一排座位之丙○（代號AB000-H111225，真實姓
    名年籍詳卷）倚窗而睡，竟意圖性騷擾，趁丙○睡著而不及
    抗拒之際，從右側窗戶與前方座位間之縫隙，伸手向前觸摸
    丙○之右側胸部，丙○因而驚醒，深感遭到冒犯，隨即以通訊
    軟體告知友人上情，並更換座位，復向前請求公車司機陳世
    堂報警處理，嗣警方到場後，乙○○經丙○當場指認，遂查獲
    上情。
二、案經丙○訴由臺中市政府警察局第四分局報告臺灣臺中地方
    檢察署檢察官偵查起訴。
    理    由
壹、證據能力部分：
　　本案卷內被告以外之人於審判外之書面陳述，業經當事人於
    審判程序同意作為證據（見本院易字卷第228頁），復經本
    院審酌該書面陳述作成時之情況，認為適當，故依刑事訴訟
    法第159條之5第1項規定，皆有證據能力。
貳、實體部分：
一、認定犯罪事實所憑之證據及理由：
　　訊據被告乙○○固坦承有於犯罪事實欄一所載時、地，搭乘全
    航客運5號公車，並坐在告訴人丙○所在座位後一排之事實，
    惟矢口否認有何性騷擾犯行，辯稱：我沒有性騷擾告訴人，
    是告訴人撞擊我，我只有碰觸到告訴人之右下肋骨，沒有碰
    到告訴人之胸部，公車座椅的縫隙很小云云。經查：
（一）被告有於犯罪事實欄一所載時、地，搭乘全航客運5號公
      車，並坐在告訴人丙○所在座位後一排之事實，業據被告
      於警詢、偵查中及本院審理時供承無訛，並與告訴人指訴
      之情節相符，此部分事實堪予認定。
（二）關於被告有無伸手向前觸摸告訴人右側胸部乙節，查告訴
      人於偵查中具結證稱：我睡著後，感覺到有人碰觸我胸部
      ，我醒來後，發現有1隻手在我右胸，醒來後，對方就趕
      快把手收回，我就趕快傳訊息給朋友，並換到旁邊的位置
      ，換位置後，再換去前面位置，之後我朋友來電，叫我要
      跟公車司機說，我就走去最前面跟司機說；因為窗戶跟椅
      子中間有縫隙，被告的手可以往前伸，而且我馬上有看四
      周，我跟被告旁邊都沒有人，只有被告等語（見偵卷第64
      頁）。觀諸被告於警詢時自承其與告訴人並不認識，亦無
      仇恨或糾紛（見偵卷第35頁），則告訴人實無理由任意羅
      織情詞誣陷素不相識之被告，堪認告訴人上述證詞應可採
      信，則被告確實有伸手觸摸告訴人之右側胸部，足堪認定
      。被告辯稱其手部僅碰到告訴人之右側肋骨云云，實屬事
      後卸責之詞，洵無可採。
（三）再者，依告訴人提供之對話紀錄，告訴人於案發當下立即
      以通訊軟體向友人表示「怎麼辦」、「好噁心...」、「
      被摸了...」等語（見偵卷第73頁），倘若被告僅有單純
      觸碰到告訴人之右側肋骨，殊難想像告訴人當下會有如此
      劇烈之反應。此外，告訴人遭被告性騷擾後，第一時間有
      向公車司機陳世堂反應，並請求陳世堂報警處理，嗣警方
      到場後，被告經告訴人當場指認等節，業據陳世堂於警詢
      時陳述明確（見偵卷第41─42頁），復有全航客運5號公車
      監視器畫面翻拍照片5張在卷可考（見不公開資料卷第19─
      23頁），倘若被告僅有單純觸碰到告訴人之右側肋骨，實
      難想像告訴人需要大費周章請求公車司機報警處理。以上
      間接事證，皆可佐證告訴人之證述內容並非虛構。
（四）綜上所述，本案事證明確，被告之犯行堪予認定，應依法
      論科。
二、論罪科刑：
（一）論罪：
　　　核被告所為，係性騷擾防治法第25條第1項之性騷擾罪。
（二）量刑：
　　　爰審酌被告甚不尊重告訴人之身體自主權，趁告訴人不備
      之際，任意出手向前觸摸告訴人之右側胸部，造成告訴人
      心理上之恐懼、厭惡，所為殊不可取；兼衡被告迄今仍未
      與告訴人達成和解，賠償告訴人之損害；又被告犯後更避
      重就輕，否認犯行，犯後態度不佳；另依卷附臺灣高等法
      院被告前案紀錄表所示，被告先前有前案紀錄，素行不佳
      ；暨被告自述之教育程度、職業收入、家庭生活經濟狀況
      （見本院易字卷第231頁）等一切情狀，量處如主文所示
      之刑，並諭知易科罰金之折算標準，以示懲戒。
據上論斷，應依刑事訴訟法第452條、第299條第1項前段，判決
如主文。
本案經檢察官周佩瑩聲請以簡易判決處刑，檢察官甲○○到庭執行
職務。
中　　華　　民　　國　　111 　年　　12　　月　　13　　日
                        刑事第十二庭  法  官  陳盈睿
以上正本證明與原本無異。
如不服本判決應於收受判決後20日內向本院提出上訴書狀，並應
敘述具體理由；其未敘述上訴理由者，應於上訴期間屆滿後20日
內向本院補提理由書（均須按他造當事人之人數附繕本）「切勿
逕送上級法院」。
                                      書記官  李噯靜
中　　華　　民　　國　　111 　年　　12　　月　　13　　日

【附錄本案論罪科刑法條】
性騷擾防治法第25條第1項
意圖性騷擾，乘人不及抗拒而為親吻、擁抱或觸摸其臀部、胸部
或其他身體隱私處之行為者，處2年以下有期徒刑、拘役或科或
併科新臺幣10萬元以下罰金。